臺灣高等法院刑事裁定　　　　　　　　　100年度抗字第127號
抗　告　人
即　被　告　李瑋宏
上列抗告人因聲請再審案件，不服臺灣板橋地方法院中華民國10
0年1月13日裁定（100年度聲再字第2號），提起抗告，本院裁定
如下：
    主  文
抗告駁回。
    理  由
一、按聲請再審，應以再審書狀敘述理由，附具原判決之繕本及
    證據，提出於管轄法院為之，此乃刑事訴訟法第429 條所明
    定。該項聲請再審程式之欠缺，非抗告程序中所得補正（最
    高法院71年度台抗字第337號判例意旨參照）。又不得上訴
    於第三審法院之案件，除前條規定外，其經第二審確定之有
    罪判決，如就足生影響於判決之重要證據漏未審酌者，亦得
    為受判決人之利益，聲請再審；惟依第421條規定，因重要
    證據漏未審酌而聲請再審者，應於送達判決後20日內為之；
    刑事訴訟法第421條、第424條分別定有明文。次按第一審為
    罪刑之判決，提起上訴後，經第二審以程序不合駁回上訴，
    不能因第一審之罪刑判決尚有漏未審酌之證據，依刑事訴訟
    法第414條（舊法）聲請再審（最高法院26年度決議(二) 參
    照）。如法院認為聲請再審之程序違背規定者，應以裁定駁
    回之，刑事訴訟法第433條規定甚明。
二、原裁定意旨略以：本件聲請人即被告就臺灣板橋地方法院97
    年度易字第3076號判決，以該判決漏未審酌重要證物為由向
    原裁定法院聲請再審，惟查該竊盜案件經原審判決後，被告
    不服提起上訴，再經本院以被告上訴不合法，而於民國98年
    8 月27日以98年度上易字第2083號判決駁回上訴確定，被告
    遲至100年1月10日始具狀向原裁定法院聲請再審，顯已逾上
    開送達判決後之20日不變期間，再者被告聲請本件再審，除
    具狀外並未提出任何書面證據資料，亦未附具原判決之繕本
    ，揆諸首揭法律規定與說明，其聲請再審亦有此方面之程序
    違法，毋庸命其補正。綜上所述，被告聲請本件再審之程序
    既違背規定，爰逕以裁定駁回等語。
三、抗告意旨略以：抗告人即被告對原審判決事實認定只依一枚
    指紋認定被告有犯案，但該指紋是在屋外採集，案發地屋內
    並無被告之指紋，而被告已找到不在場證明，這屬案發前之
    證據，原審未予詳查而判決，不免速斷，懇請給被告一個公
    平的審判云云。
四、經查：本件被告被訴竊盜案件，經臺灣板橋地方法院於98年
    6月22日以97年度易字第3076號判決處有期徒刑1年2月，被
    告不服提起上訴，因未附具體理由，經本院於98年8月27日
    以98年度上易字第2083號判決上訴駁回確定，有本院被告前
    案紀錄表一份在卷可稽。而該案既經本院程序判決駁回上訴
    而告確定，揆諸上開說明，被告本不得依刑事訴訟法第42 1
    條規定聲請提起再審。再者，被告亦未依刑事訴訟法第424
    條規定於判決送達後之20日內向臺灣板橋地方法院就97年度
    易字第3076號確定判決聲請再審，而遲至100年1月21日始向
    臺灣板橋地方法院聲請再審，有聲請狀上之收文章戳在卷可
    稽，本件再審之聲請明顯已逾20日之法定不變期間，且無法
    補正，另被告具狀向原審聲請再審，並未提出原確定判決之
    繕本及證據，原審以其聲請再審之程序違背規定，依上揭說
    明，而予以駁回，經核並無違誤。依「先程序後實體」之法
    理，本件再審聲請程序既不合法，即無由審酌實體事項，抗
    告意旨猶執前詞指摘原裁定不當，難認有理由，應予駁回。
據上論斷，依刑事訴訟法第412條，裁定如主文。
中    華    民    國    100    年    2    月    14    日
                  刑事第十八庭  審判長法  官  吳鴻章
                                      法  官  曾淑華
                                      法  官  汪梅芬
以上正本證明與原本無異。
不得再抗告。
                                      書記官  劉寶鈴
中    華    民    國   100    年    2     月    14    日